臺灣臺中地方法院刑事裁定
111年度中簡字第1463號
上  訴  人  
即  被  告  陳秝凡



上列上訴人即被告因竊盜案件，不服本院臺中簡易庭中華民國11
1年7月26日第一審簡易判決，提起上訴，本院裁定如下：
    主    文
上訴駁回。
    理    由
一、按上訴期間為20日，自送達判決後起算；提起上訴，應以上
     訴書狀提出於原審法院為之；原審法院認為上訴不合法律
    上 之程式或法律上不應准許或其上訴權已經喪失者，應以
    裁定 駁回之，刑事訴訟法第349條前段、第350條第1項、第
    362 條前段分別定有明文。又對於簡易判決之上訴，依刑事
    訴訟法第455條之1第3項規定，準用前揭上訴逾期而駁回之
    規定，故對於簡易判決倘逾期提起上訴，原審法院應以裁定
    駁回之。次按送達於應受送達人之住居所、事務所或營業所
    行之；送達於住居所、事務所或營業所不獲會晤應受送達人
    者，得將文書付與有辨別事理能力之同居人或受僱人，民事
    訴訟法第136條第1項前段、第137條第1項亦有明定，依刑事
    訴訟法第62條規定，並為刑事訴訟送達文書所準用。又受公
    寓大廈管理委員會僱用之管理員，其所服勞務包括為公寓大
    廈住戶接收文件者，性質上應屬全體住戶之受僱人，即與民
    事訴訟法第137條第1項規定之受僱人相當。郵政機關之郵差
    送達文書於住居所、事務所或營業所，不獲會晤應受送達人
    ，而將文書付與上開公寓大廈管理員者，為合法送達。至該
    管理員何時將文書轉交應受送達人，對已生之合法送達效力
    不受影響（最高法院90年度台抗字第86號民事裁定意旨參照
    ）。
二、經查，上訴人即被告陳秝凡（下稱被告）因竊盜案件，經本
    院於民國111年7月26日以111年度中簡字第1463號判決後，
    該判決正本業於111年8月1日送達被告位在臺中市○區○○街00
    ○00號4樓4A之居所，因未獲會晤被告本人，經被告之受僱人
    即該址管理員收受，有本院送達證書附卷為憑，是揆諸前開
    說明，本案上訴期間應自上開判決送達之翌日即111年8月2
    日起算20日，且因被告上開居所係在臺中市北區，依法院訴
    訟當事人在途期間標準之規定，並無在途期間，則被告上訴
    期間之末日應為111年8月22日（因同年8月21日適逢星期日
    ，以次日代之），惟被告遲至111年8月24日始向本院提起上
    訴，此有被告所提表示上訴意旨之「備忘錄」上本院收文戳
    章在卷可稽，被告提起上訴顯已逾越法定上訴期間，其上訴
    自不合法律上之程式，且無從補正，應予駁回。
三、依刑事訴訟法第455條之1第3項、第362條前段，裁定如主文
    。
中　　華　　民　　國　　111 　年　　9 　　月　　6 　　日
                  臺中簡易庭    法  官  李宜娟
上正本證明與原本無異
如不服本裁定應於送達後5日內向本院提出抗告狀
                                書記官  楊子儀
中　　華　　民　　國　　111 　年　　9 　　月　　7 　　日